---
title: "Atividade aprofundamento trilha 2 - Inferencia Estátistica"
author: 'Guilherme Santana Santos, Matricula : 92068901'
output:
  html_document:
    df_print: paged
---


**1. Suponha que o peso médio dos Pinguins Reis encontrados em uma colônia na
Antártica no último ano foi 15.4 kg. Em uma amostra de 35 pinguins na mesma época
neste ano, na mesma colônia, o peso médio foi 14.1kg. Assuma que o desvio padrão da
população seja 2kg. A um nível de significância de 5%, nós podemos rejeitar a hipótese
nula de que o peso médio dos pinguins não difere do último ano?
Utilizando o exemplo do Ebook**

Hipóteses:
• 𝐻0: 𝜇0 = 15.4kg
• 𝐻1: 𝜇0 ≠ 15.4kg

Estatística de Teste (com base no eBook, faça os cálculos abaixo):
xbar # media da amostra
mu0 # valor da hipótese
sigma # desvio padrão da população
n # tamanho da amostra
z # estatística de teste

Teste de Hipóteses
Agora os valores críticos em um nível de significância 𝛼 = 0.05
alpha = 0.05
z.half.alpha # Valor crítico

A estatística de teste z (encontrado nos cálculos da Estatística de Teste) está dentro ou fora
dos valores críticos (calculados agora)?? Isso significa que está dentro ou fora da região de
aceitação.

Ao aplicar o nível de significância de 0.05 (valor de Alpha apresentado), nós rejeitamos ou
aceitamos a hipótese nula de que o peso médio dos pinguins se manteve em relação ao
último ano.

**Aplicação da solução:**

```{r}
xbar <- 14.1 #media da amostra
mu0 <- 15.4 #valor da hipotese
sigma <- 2 #desvio padrao
n <- 35 #tamanho da amostra
z = (xbar-mu0)/(sigma/sqrt(n)) #estatistica de teste z
z
```

```{r}
alpha <- 0.05 #nivel de significancia para rejeitar a hipotese nula
z.half.alpha = qnorm(1 - alpha/2) #valores criticos em um nivel de significancia
c(-z.half.alpha, z.half.alpha)
```

#### **Hipotese nula rejeitada**


**2. Na indústria cerâmica, avalia-se sistematicamente a resistência de amostras de massas
 cerâmicas, após o processo de queima. Dessas avaliações, sabe-se que certo tipo de
 massa tem resistência mecânica aproximadamente normal, com média 53 MPa e
 variância 16 MPa². Após a troca de alguns fornecedores de matérias-primas, deseja-se
 verificar se houve alteração na qualidade. Uma amostra de 15 corpos de prova de
 massa cerâmica acusou média igual a 50 MPa. Qual é a conclusão ao nível de
 significância de 5 %?**

Hipóteses:
• 𝐻0: 𝜇0 = 53kg
• 𝐻1: 𝜇0 ≠ 53kg

Estatística de Teste:
xbar # media da amostra
mu0 # valor da hipótese
sigma # desvio padrão da população
n # tamanho da amostra
z # estatística de teste

Teste de Hipóteses
Agora os valores críticos em um nível de significância 𝛼 = 0.05
alpha = 0.05
z.half.alpha # Valor crítico
A estatística de teste z (encontrado nos cálculos da Estatística de Teste) está dentro ou fora
dos valores críticos (calculados agora)?? Isso significa que está dentro ou fora da região de
aceitação.

Ao aplicar o nível de significância de 0.05 (valor de Alpha apresentado), nós rejeitamos ou
aceitamos a hipótese nula de que a troca dos fornecedores não alterou a qualidade do
produto.

```{r}
xbar <- 50#media da amostra
mu0 <- 53#valor da hipotese
sigma <- 4 #desvio padrao
n <- 15#tamanho da amostra
z = (xbar-mu0)/(sigma/sqrt(n)) #estatistica de teste z
z
```
```{r}
alpha <- 0.05 #nivel de significancia para rejeitar a hipotese nula
z.half.alpha = qnorm(1 - alpha/2) #valores criticos em um nivel de significancia
c(-z.half.alpha, z.half.alpha)
```

#### **Hipotese nula rejeitada**

**3. O tempo para transmitir 10 MB em determinada rede de computadores varia segundo
um modelo normal, com média 7,4 seg e variância 1,3 𝑠𝑒𝑔2
. Depois de algumas
mudanças na rede acredita-se numa redução no tempo de transmissão de dados, além
de uma possível alteração na variabilidade. Foram realizados 10 ensaios
independentes com um arquivo de 10 MB e foram anotados os tempos de transmissão,
em segundos:**

6,8; 7,1; 5,9; 7,5; 6,3; 6,9; 7,2; 7,6; 6,6; 6,3

Existe evidência suficiente de que o tempo médio de transmissão foi reduzido? Use
nível de significância de 1%**


Hipóteses:
• 𝐻0: 𝜇0 = 7.4𝑠
• 𝐻1: 𝜇0 < 7.4𝑠


Estatística de Teste: (não temos a variância da população, então utilizamos a da amostra;
ver ebook Trilha 02, último exemplo que utiliza t de Student)

Utilize uma aproximação da distribuição dos tempos dos 10 ensaios por uma distribuição
normal, com média 𝜇 e variância 𝜎2/𝑛

Solução:
#teste unilateral
alpha = 0.01
amostra <- c(6.8, 7.1, 5.9, 7.5, 6.3, 6.9, 7.2, 7.6, 6.6, 6.3)
n # tamanho da amostra
df # graus de liberdade
S # desvio padrão da amostra
mu0 # valor da hipótese
xbar # média da amostra
tc <- # Equação para calculo de TC
Tt # Equação da Estatística de Teste

A estatística de teste Tt (encontrado nos cálculos da Estatística de Teste) está dentro ou fora
da região de aceitação?

Ao aplicar o nível de significância de 1% (ou 0.01 -- valor de Alpha apresentado), nós
rejeitamos ou aceitamos a hipótese de que a diferença foi significativa.

```{r}
#teste unilateral
alpha = 0.01
amostra <- c(6.8,7.1,5.9,7.5, 6.3, 6.9, 7.2, 7.6, 6.6, 6.3)

n <- 10 #tamanho da amostra
df <- 9 #graus de liberdade
S <-  sd(amostra) #desvio padrao da amostra
mu0 <- 7.4 #valor da hipostese
xbar <- mean(amostra) #media
tc <- qt(alpha/2, df =df); tc #região critica

Tt =(sqrt(n)*(xbar - mu0))/S; ## estatistica de teste T
 "Estatistica de teste T:"; Tt 

```
#### **Aceitamos a hipótese de que a diferença foi significativa**
